【裁判字號】    95,上易,567
【裁判日期】    951128
【裁判案由】    竊盜
【裁判全文】
臺灣高等法院臺南分院刑事判決         95年度上易字第567號
上  訴  人
即  被  告  乙○○
上列上訴人因竊盜案件，不服臺灣臺南地方法院95年度易字第
547號中華民國95年6月16日第一審判決（起訴案號：臺灣臺南地
方法院檢察署95年度偵字第6158號），提起上訴，本院判決如下
：
    主  文
原判決撤銷。
乙○○連續犯攜帶兇器、毀壞門扇竊盜罪，處有期徒刑柒月，緩
刑貳年。
    事  實
一、乙○○意圖為自己不法之所有，基於竊盜之概括犯意，於民
    國（下同）九十五年一月二十日凌晨二時許，駕駛車牌號碼
    2782─ＮＱ號自用小貨車，至臺南縣新化鎮○○路三０六號
    甲○○經營之食品雜糧店「益成行」門市前，執持其所有客
    觀上足以對人之生命、身體安全構成威脅之扳手一把，破壞
    上開門市及臺南縣新化鎮○○路二八０號「益成行」倉庫之
    鐵捲門後，侵入該門市及倉庫內，在該門市內竊取甲○○所
    有每袋價值約新臺幣 (下同)九百二十元之食用糖十八袋、
    每盒價值約一千五百元之禮品盒二盒及現金一萬零四百元；
    在該倉庫內竊取每桶價值約六百元之正義彩色豬油十八桶、
    每箱價值約六百元之海味牌味素五箱、價值約四百六十元之
    正義沙拉油一箱。得手後駕駛上揭貨車將竊得之貨品載離現
    場。復承前之概括犯意，於九十五年三月二十日凌晨一、二
    時許，駕駛前揭貨車，至臺南縣新化鎮○○路三六之二號丙○○開設之食品原料行「清珍商店」前，徒手破壞該商店門
    上壓克力板，由壓克力板破洞伸手入內開啟門鎖後，侵入該
    商店內，竊取丙○○所有價值計約八萬二千零四十元之白梅
    三箱、奶精二箱、烹大師鰹魚粉三箱、南亞保鮮膜一箱、佳
    佳垃圾袋一箱、牛頭牌玉米粒二箱、防油紙袋七箱、味精十
    三箱、牛頭牌沙茶醬二箱、超薄袋一袋、蕃茄醬一箱、雞粉
    一箱及塑膠手提袋三十九袋。得手後駕駛前開貨車將竊得之
    貨品載離現場。嗣經警循線查知，遂於九十五年三月二十日
    十二時許，至臺南市○○○路一００巷十三號乙○○住處前
    ，在前揭貨車內，查獲乙○○所竊得之白梅三箱、奶精二箱
    、烹大師鰹魚粉三箱、南亞保鮮膜一箱、佳佳垃圾袋一箱、
    牛頭牌玉米粒二箱、防油紙袋七箱、味精十三箱、牛頭牌沙
    茶醬二箱、超薄袋一袋、蕃茄醬一箱、雞粉一箱及塑膠手提
    袋三十九袋。
二、案經丙○○訴由臺南縣警察局新化分局報告臺灣臺南地方法
    院檢察署檢察官偵查起訴。
    理  由
一、訊之被告乙○○對於起訴之犯罪事實均坦承不諱，並當庭表
    示認罪，而經本院裁定以簡式審判程序加以審理，則依據刑
    事訴訟法第二百七十三條之二、同法第一百五十九條第二項
    之規定，不適用傳聞法則有關限制證據能力之相關規定，合
    先敘明。
二、前項犯罪事實，有下列事證足資證明：
（一）被告乙○○於偵查中及審理時之自白。
（二）證人即被害人甲○○、丙○○於審理時之證詞。
（三）臺南縣警察局新化分局新化派出所刑案現場照片四十張、
      扣押物品目錄表、贓物認領保管單。
三、論罪科刑：
（一）按刑法第三百二十一條第一項第三款之攜帶兇器竊盜罪，
      係以行為人攜帶兇器竊盜為其加重條件，此所謂兇器，其
      種類並無限制，凡客觀上足對人之生命、身體、安全構成
      威脅，具有危險性之兇器均屬之，且祇須行竊時攜帶此種
      具有危險性之兇器為已足，並不以攜帶之初有行兇之意圖
      為必要，是以，螺絲起子、鉗子等一般家庭日常工具，只
      要客觀上足對人之身體、生命構成威脅，即屬該款所指之
      兇器。有最高法院七十九年度台上字第五二五三號判例及
      司法院七十四年廳刑一字第三一三號函可參。查被告以扳
      手破壞「益成行」之門市及倉庫之鐵捲門，而侵入屋內竊
      取財物，其所持之扳手既足以破壞鐵捲門，客觀上即足認
      對人之身體、生命構成威脅。核其所為，係犯刑法第三百
      二十一條第一項第二、三款之攜帶兇器、毀壞門扇之加重
      竊盜罪。又被告徒手打破「清珍商店」門上之壓克力板後
      打開門鎖，而侵入竊取財物，核其所為，係犯刑法第三百
      二十一條第一項第二款之毀壞門扇加重竊盜罪。又其先後
      二次加重竊盜犯行，時間緊接、所犯基本構成要件相同之
      罪名，顯係基於概括犯意反覆為之，為連續犯，應依修正
      前刑法第五十六條之規定論以情節較重之刑法第三百二十
      一條第一項第二款、第三款之加重竊盜罪，並加重其刑。
      又起訴書尚認被告涉有刑法第三百二十一條第一項第一款
      夜間侵入住宅罪，惟證人丙○○及甲○○均於原審證稱：
      該處無人居住，僅是堆放存貨之倉庫等語，足認行竊地點
      並非住宅或有人居住之建築物，公訴意旨容有誤會。惟此
      部分與起訴犯罪事實同一，且業經原審蒞庭檢察官當庭更
      正，併此敘明。
（二）原審以被告罪證明確，因予論罪科刑，固非無見。惟查：
      (1)被告係徒手破壞丙○○所經營「清珍商店」門上之壓克
      力板後伸手入內開啟門鎖，其並未持有兇器而犯之，原審
      認被告亦犯有刑法第三百二十一條第一項第三款之攜帶兇
      器之加重條件，已有未洽。(2)刑法第三百二十一條第一項
      第二款加重竊盜之類型有毀越（毀壞、踰越）門扇、牆垣
      或其他安全設備等不同類型，被告所為僅毀壞門扇，原審
      於判決主文記載被告「乙○○連續犯刑法第三百二十一條
      第一項第二款、第三款之竊盜罪」，似認被告所為包括刑
      法第三百二十一條第一項第二款所有類型之行為，並未區
      分被告係犯該款何類型之加重竊盜罪，亦有違誤。被告上
      訴意旨，指摘原判決量刑過重，雖無理由，惟原裁判既有
      上開不當之處，自應由本院將原判決撤銷改判，以期適法
      。
（三）爰審酌被告正值年壯，不思依正當途逕努力，竟以竊盜之
      不法方式竊取財物，造成對社會、他人之危害與不安，並
      衡諸其犯罪所得及犯後坦承犯行態度尚佳等一切情狀，量
      處如主文第二項所示之刑。另被告行竊所用之扳手一支，
      並未扣案，為免將來執行困難，爰不諭知沒收，併此敘明
      。
（四）被告未曾故意犯罪受有期徒刑以上刑之宣告，有臺灣高等
      法院被告前案紀錄表在卷可稽。又其犯後已與被害人甲○○、丙○○達成和解，於本院審理時並向天主教仁愛修女
      會附設臺南市私立老吾老養護中心捐贈三萬元，有和解書
      二份及該養護中心之收據影本一紙在卷足稽。是被告於犯
      後尚有悔悟之心，歷經此次偵、審程序，當知警惕，信無
      再犯之虞，因認被告所受刑之宣告，以暫不執行為適當，
      爰依刑法第七十四條第一項第一款之規定併宣告緩刑二年
      ，以勵自新。
（五）新舊法比較：被告行為後，刑法第五十六條連續犯之規定
      ，業於九十四年一月七日修正公布刪除，並於九十五年七
      月一日施行，則被告之犯行，因行為後新法業已刪除連續
      犯之規定，此刪除雖非犯罪構成要件之變更，但顯已影響
      行為人刑罰之法律效果，自屬法律有變更，依新法第二條
      第一項規定，比較新、舊法結果，仍應適用較有利於被告
      之行為時法律即舊法論以連續犯。又犯罪在新法施行前，
      新法施行後，緩刑之宣告，應適用新法第七十四條之規定
  。（最高法院九十五年第八次刑事庭會議決議參照）。
據上論斷，應依刑事訴訟法第三百六十九條第一項前段、第三百
六十四條、第二百九十九條第一項前段、第二百七十三條之一，
刑法第二條第一項、（修正前）第五十六條、第三百二十一條第
一項第二款、第三款、第七十四條第一項第一款，判決如主文。
本案經檢察官蘇南桓到庭執行職務。
中    華    民    國    95    年    11    月    28    日
                  刑事第二庭    審判長法  官  葉居正
                                      法  官  吳森豐
                                      法  官  吳勇輝
以上正本證明與原本無異。
不得上訴。
                                      書記官  李良倩
中    華    民    國    95    年    11    月    28    日
附錄：本判決論罪科
中華民國刑法第321條
（加重竊盜罪）
犯竊盜罪而有左列情形之一者，處 6 月以上、 5 年以下有期徒
刑：
一  於夜間侵入住宅或有人居住之建築物、船艦或隱匿其內而犯
之者。
二  毀越門扇、牆垣或其他安全設備而犯之者。
三  攜帶兇器而犯之者。
四  結夥三人以上而犯之者。
五  乘火災、水災或其他災害之際而犯之者。
六  在車站或埠頭而犯之者。
前項之未遂犯罰之。


司法院資訊處製作；財團法人民間司法改革基金會備份。
